臺灣雲林地方法院刑事判決　　　　　　　　　　　　　九十一年度易字第一一號
　　公　訴　人　臺灣雲林地方法院檢察署檢察官
　　被　　　告　丙○○
右列被告因竊盜案件，經檢察官提起公訴（九十一年度偵字第一四○、二○六、六五
八號），本院判決如左：
    主  文
丙○○共同連續踰越牆垣而竊盜，累犯，處有期徒刑壹年陸月。
    事  實
一、丙○○於民國（下同）八十六年間，因偽造文書案件，經本院判處有期徒刑一年
    四月確定，於八十八年十一月三十日執行完畢。惟仍不思改過，又意圖為自己不
    法之所有，基於竊盜之概括犯意，(一)與甲○○（由檢察官另行偵辦）共同謀議行
    竊，於九十一年一月二日上午十時十五分許，由丙○○駕駛其父林明旗所有之車
    牌號碼Ｊ六─九○七七號自用小貨車到甲○○住處，載同甲○○前往雲林縣褒忠
    鄉埔姜村太湖五六號乙○○住處，翻越圍牆後，由一樓後門進入，在一樓客廳竊
    取乙○○所有之大同牌二十九吋電視機一台，另於二樓房間內竊取乙○○所有之
    大同電腦及ＪＶＣ床頭音響各一組，得手後將電腦及電視機藏置於雲林縣四湖鄉
    洋調厝東洋路二○號吳銘源住處神桌後之倉庫內，床頭音響則放在上開自用小客
    車上，準備載回丙○○家中。嗣因丙○○與甲○○在搬運所竊得之電視機等物時
    ，為乙○○之兄林得發發現，記下自小客車之車號後，告知乙○○報警處理，為
    警於同日中午十二時三十五分許，循線在雲林縣褒忠鄉○○村○○路一之二三號
    前查獲，當場於自小客車上扣得所竊得之床頭音響一組，另於上開吳銘源住處，
    查獲竊得之電視機一台。
二、丙○○又於九十一年一月九日上午某時（在早上七時之前），到雲林縣東勢鄉○○村○○路一二一之六號己○○及戊○○住處，以木棍當作支架，沿著大門外之
    圓柱攀爬上二樓陽台，敲毀陽台通往屋內之鋁製玻璃門，進入屋內竊取己○○所
    有之雲林縣東勢鄉農會活期儲蓄存款存摺一本、印章一枚及提款卡二張；己○○
    配偶之現金新臺幣（下同）二萬一千元；己○○之弟戊○○所有之金項鍊一條、
    金手鍊二條、戒指二只（共重一錢四分）及鑰匙一支。丙○○竊得上開物品後，
    竟意圖為自己不法之所有，於同日上午九時許，持己○○之存摺及印章到東勢鄉
    農會，冒充己○○本人，在取款憑條上填寫提款金額六萬五千元，並盜用己○○
    印章，偽造己○○制作之取款憑條私文書，持向農會職員陳慧娟提款而行使之，
    欲詐領己○○帳戶內之存款。嗣因己○○二叔丁○○於九十一年一月九日上午七
    時許，發現己○○、戊○○住處二樓鋁製玻璃門遭破壞，打電話通知己○○時，
    己○○告知家中有存摺及印章，丁○○乃通知其弟許資三於同日上午八時五十二
    分許向農會掛失止付，農會職員陳慧娟發覺有異，報警處理而為警當場逮捕，詐
    領始未得逞。
三、案經雲林縣警察局虎尾、台西分局報告臺灣雲林地方法院檢察署檢察官偵查起訴
    。
    理  由
一、右揭犯罪事實一部分，業據被告丙○○於警訊、檢察官偵訊及本院審理時坦白承
    認，核與被害人乙○○指訴之情節相符，並有雲林縣警察局虎尾分局搜索扣押筆
    錄一件、被害人乙○○領回電視機及床頭音響之贓物認領保管收據一紙及被告駕
    駛之車號Ｊ六─九○七七號自小客車、竊得之電視機、床頭音響照片四張在卷可
    證（見九十一年一月二日警卷第六、八、十一、十二頁），被告上開自白核與事
    實相符，其踰越牆垣而竊盜之犯行，可以認定。雖被害人乙○○指訴其住處一樓
    後鐵門防盜鎖遭毀損係被告等所為，但為被告所否認，且警察到現場處理時對此
    部分亦未攝影採證，又無其他證據足以證明上開防盜鎖確係被告或甲○○所毀損
    ，故此部份無法證明，附此敘明。
二、被告雖矢口否認有犯罪事實二所示之犯行，辯稱：警方在我身上查獲的金飾及存
    摺、印章都是甲○○於九十一年一月九日上午六、七時許，拿到我家給我的，當
    天早上是庚○○載甲○○到我家，之後庚○○才去上班。然查：
  (一)、被告於九十一年一月九日上午九時許，持被害人己○○之活期儲蓄存款存摺及
      印章，到東勢鄉農會書寫六萬五千元之取款憑條一張，盜用己○○之印章於其
      上，冒充己○○本人，向農會職員提款，準備領取己○○帳戶內之存款，為農
      會職員查覺而報警處理等情，業經被告自白承認。而警方在被告身上查獲之金
      項鍊一條、金手鍊二條、金戒指二只及被告持以取款之存摺、印章分別是戊○○、己○○所遺失，亦經被害人戊○○於警訊中；被害人己○○於警訊及偵查
      中指訴綦詳。且被告拿己○○存摺及印章到東勢鄉農會提款時，因之前被害人
      叔父丁○○發現被害人住處二樓玻璃鋁門遭破壞後，通知許資三以電話向東勢
      鄉農會掛失止付，農會職員利用被告交付所填寫之取款憑條及己○○存摺、印
      章等待取款時，報警處理等情，復為證人即被害人叔父丁○○及農會職員陳慧
      娟於警局證述明確。此外，並有被害人戊○○領回上開金飾及己○○領回存摺
      、印章之贓物認領保管單二紙、被告偽造之東勢鄉農會取款憑條一紙及己○○
      存摺、印章、取款憑條、項鍊、手鍊、戒指、被害人住處一樓及二樓鋁門遭破
      壞之照片八張附卷可稽（見九十一年一月九日警卷第七、八、十一、十二至十
      五頁）。
  (二)、被告雖辯稱存摺、印章及金飾均係甲○○所交付云云，然被告於警訊及檢察官
      初訊時均供稱：存摺及印章是查獲當日我前往東勢途中，在昌南村的鐵路旁撿
      到，而金飾是我妹妹出嫁前放在家中，我準備拿到我妹妹家給她云云，之後才
      改稱是甲○○交給他，所辯前後不一，已難採信。又證人甲○○雖經本院合法
      傳、拘未到，但證人庚○○於偵查及本院審理時均證稱：我載甲○○到被告家
      是九十一年一月九日下午，當天早上甲○○有來找我，但是我們沒有出門，因
      為那時候我沒有工作，都睡到中午才起床，所以不可能於九十一年一月九日上
      午六、七時，載甲○○到被告家等語（見臺灣雲林地方法院檢察署九十一年度
      偵字第二○六號卷第十五頁背面及本院卷第九四至九六頁），亦證明被告之辯
      解不實。其次，被告於本院九十一年五月十五日調查證據時，就本院訊問他甲○○為何要將上開物品交給他時，被告答稱：因為甲○○沒有機車，要別人載
      他，所以就叫我去領錢，再將錢拿給他等語（見本院卷第五六頁），嗣經本院
      進一步訊問他甲○○為何不叫庚○○載他去時，被告或稱：因為那時他被通緝
      不敢去，或回答：可能他們二人關係沒有那麼好（見本院卷第八五、一一七頁
      ），前後供述亦明顯矛盾。又縱認被告所稱甲○○因被通緝而不敢親自到農會
      提款及變賣金飾等語屬實，然不論提款或變賣金飾，依照現行法令規定，均無
      需出示身分證，縱需出示身分證，他人也無從查知甲○○係通緝犯，而報警逮
      捕。再參以倘若查扣之物品係甲○○所竊，甲○○何以願因被告幫其提款及變
      賣金飾，而同意將所得款項與被告平分？被告所辯亦與常情相違。
  (三)、本件被害人戊○○、己○○住處遭竊係於九十一年一月九日上午七時許發現，
      而被告於同日上午九時許，即因持被害人己○○存摺、印章到東勢鄉農會提款
      被查獲，並於其身上扣得被害人戊○○失竊之金飾。且被告所辯上開物品係甲○○所交付，業經證人庚○○結證並無其事。再參以被告就為何持有上開物品
      ，及甲○○為何將上開物品交給他等各節，先後陳述不同，均足以證明被告所
      辯不足採。綜合以上觀察，足認被害人戊○○及己○○所失竊之物品，應係被
      告所竊。從而，被告毀損安全設備而竊盜之犯行，亦堪認定。
三、核被告所為，犯罪事實一部分，係犯刑法第三百二十一條第一項第二款之加重竊
    盜罪，被告與甲○○間有犯意聯絡及行為分擔，為共同正犯。犯罪事實二部分，
    係犯刑法第三百二十一條第一項第二款之加重竊盜罪、第二百十七條之盜用印章
    罪、第二百十六條、第二百十條之行使偽造私文書罪及第三百三十九條第三項、
    第一項之詐欺取財未遂罪。其盜用印章為偽造私文書之部分行為，偽造私文書之
    低度行為，又為行使偽造私文書之高度行為所吸收，均不另論罪。被告二次竊盜
    犯行，時間緊接，犯罪構成要件相同，顯係基於概括犯意所為，應依連續犯之規
    定，論以一罪，並依法加重其刑。又被告竊取存摺、印章之目的係為詐領被害人
    之存款，而詐領存款時需填制並行使偽造之取款憑條，是被告所犯加重竊盜、行
    使偽造私文書及詐欺取財未遂間，有方法結果之牽連關係，為牽連犯，應從一重
    論以刑法第三百二十一條第一項第二款之加重竊盜罪。被告於八十六年間，因偽
    造文書案件，經本院判處有期徒刑一年四月，於八十八年十一月三十日執行完畢
    ，有臺灣高等法院被告全國前案紀錄表足參，其於五年內再犯本件有期徒刑以上
    之罪，為累犯，應依法加重其刑。公訴人就犯罪事實二部分，雖僅就加重竊盜之
    犯行提起公訴，然檢察官就犯罪事實一部起訴者，其效力及於全部。本件被告行
    使偽造私文書及詐欺取財未遂部分之犯罪事實，與前開加重竊盜部分，有牽連犯
    之裁判上一罪關係，已如前述，為起訴效力所及，本院自應就行使偽造私文書及
    詐欺取財未遂部分併為審理。爰審酌被告有違反麻醉藥品管理條例、竊盜及偽造
    文書（二次）等犯罪紀錄，有上開被告全國前案紀錄表在卷可稽，素行不佳。又
    被告行竊方式，一次是翻越被害人住處圍牆，一次是敲毀被害人二樓陽台通往屋
    內之落地鋁製玻璃門，危害被害人等之居住安全甚鉅。且竊得之物品有電腦、電
    視機、床頭音響、存摺（內有現金六萬九千餘元）、提款卡、金飾重一錢四分及
    現金二萬一千元等，犯罪情節重大。再參酌被告於本院審理時供稱平日無業，每
    月尚需花用現金一萬多元、刷卡一萬多元、行動電話費二、三千元，沒錢繳付信
    用卡時，就竊取他人財物變賣，很明顯有好享樂、惡勞動之習性，及被告犯後僅
    坦承部分犯行等一切情狀，量處如主文所示之刑。
據上論斷，應依刑事訴訟法第二百九十九條第一項前段、刑法第二十八條、第五十六
條、第三百二十一條第一項第二款、第二百十七條、第二百十條、第二百十六條、第
三百三十九條第三項、第一項、第五十五條、第四十七條、罰金罰鍰提高標準條例第
一條前段，判決如主文。
本案經檢察官王富哲到庭執行職務。
中　　　華　　　民　　　國　　九十一　　年　　　八　　　月　　　二　　　日
                                        臺灣雲林地方法院刑事第一庭
                                            審判長法　官
                                                  法  官
                            法  官
如不服本判決，應於判決送達後十日內，向本院提出上訴狀。（須附繕本）
附錄本案論罪科刑法條
刑法第三百二十一條第一項第二款
犯竊盜罪而有左列情形之一者，處六月以上五年以下有期徒刑：
毀越門扇、牆垣或其他安全設備而犯之者。
